sl-SI: Oblika prstov na rokavici: Pet prstov; Rokavice na en prst; Odprta dlan; Deljena rokavica; Trije prsti (jastog); S plavalno kožico; Drugo
ru: Конструкция пальцев перчатки: Пятипалые; Варежки; Открытая ладонь; Двухпалые варежки; Трехпалые («лобстеры»); С перепонками; Другое
pt-BR: Design dos dedos da luva: Cinco dedos; Luva de um dedo; Palma aberta; Mitene dividida; Três dedos (lagosta); Com membranas; Outro
hu: Kesztyűujj-kialakítás: Ötujjas; Egyujjas; Nyitott tenyerű; Osztott ujjú (split mitt); Háromujjas (rákolló); Hártyás; Egyéb
ko: 장갑 손가락 디자인: 다섯 손가락; 벙어리장갑; 오픈 팜; 스플릿 미트; 세 손가락(랍스터); 물갈퀴형; 기타
nb: Hanskefingerdesign: Femfinger; Vott; Åpen håndflate; Delt vott; Trefinger (hummer); Med svømmehud; Annet
es: Diseño de los dedos del guante: Cinco dedos; Mitón; Palma abierta; Mitón dividido; Tres dedos (langosta); Palmeado; Otro
ja: グローブの指のデザイン: 5 本指; ミトン; オープンパーム; スプリットミトン; 3 本指 (ロブスター); 水かき付き; その他
pt-PT: design de dedo de luva: Cinco dedos; Mitene; Palma aberta; Saco dividido; Três dedos (lagosta); Com membranas; Outro
cs: Typ prstů rukavice: Pětiprsté; Palčáky; S otevřenou dlaní; Dělené palčáky; Tříprsté (humří klepeta); S plovací blánou; Ostatní
pl: Konstrukcja palców rękawicy: Pięciopalczaste; Z jednym palcem; Z otwartą dłonią; Dzielone; Trójpalczaste (homar); Z błoną; Inne
en: Glove finger design: Five-finger; Mitten; Open palm; Split mitt; Three-finger (lobster); Webbed; Other
sv: Handskefingerdesign: Femfinger; Tumvante; Öppen handflata; Delad tumvante; Trefinger (hummer); Simhud; Övrigt
zh-TW: 手套手指設計: 五指; 連指; 手掌挖空; 兩指/三指連指; 三指 (龍蝦手套); 蹼狀; 其他
nl: Handschoen vingerontwerp: Vijf vingers; Want; Open handpalm; Gespleten want; Drie vingers (lobster); Met zwemvliezen; Overig
it: Design delle dita del guanto: A cinque dita; Muffola; Palmo aperto; Muffola divisa; A tre dita (aragosta); Palmati; Altro
el: Σχεδιασμός δακτύλων γαντιού: Πέντε δακτύλων; Χούφτα; Ανοιχτή παλάμη; Διαχωρισμένη χούφτα (split mitt); Τριών δακτύλων (lobster); Με μεμβράνη; Άλλο
lt-LT: Pirštinių pirštų dizainas: Penkių pirštų; Kumštinės; Atviras delnas; Pirštinė su atskirtais pirštais; Trijų pirštų („omaro“ tipo); Su plėvėmis; Kita
tr: Eldiven parmak tasarımı: Beş parmaklı; Tek parmaklı; Açık avuç içi; Bölünmüş eldiven; Üç parmaklı (ıstakoz); Perdeli; Diğer
vi: Kiểu thiết kế ngón tay của găng tay: Năm ngón; Găng tay trùm (Mitten); Hở lòng bàn tay; Găng trùm chia ngón; Ba ngón (kiểu tôm hùm); Có màng; Khác
zh-CN: 手套手指设计: 五指; 连指; 露掌; 分指; 三指（龙虾式）; 蹼状; 其他
fi: Käsineen sormien muotoilu: Viisisorminen; Kinnas; Avoin kämmen; Jaettu kinnas; Kolmisorminen (lobster); Räpylällinen; Muu
hr-HR: Dizajn prstiju rukavice: Pet prstiju; Rukavica s jednim prstom; Otvoreni dlan; Podijeljena palčarka; Tri prsta (jastog); Povezani prsti; Ostalo
de: Fingerdesign des Handschuhs: Fünf-Finger; Fäustling; Offene Handfläche; Split-Fäustling; Drei-Finger (Lobster); Mit Schwimmhäuten; Sonstige
th: การออกแบบนิ้วถุงมือ: 5 นิ้ว; ถุงมือแบบไม่มีนิ้ว; แบบเปิดฝ่ามือ; ถุงมือแยกนิ้ว; 3 นิ้ว (ทรงก้ามปู); มีพังผืด; อื่นๆ
da: Handskefingerdesign: Femfingret; Luffe; Åben håndflade; Splitluffe; Trefingret (lobster); Med svømmehud; Andet
bg-BG: Дизайн на пръстите на ръкавицата: С пет пръста; С един пръст (ръкавичка тип лапа); Отворена длан; Разделена ръкавица; С три пръста (тип омар); С ципи; Друго
ro-RO: Designul degetelor de mănușă: Cu cinci degete; Mănușă cu un deget; Palmă deschisă; Mănușă hibrid (split mitt); Cu trei degete (stil homar); Cu membrană; Altele
sk-SK: Dizajn prstov v rukaviciach: Päťprstové; Palčiaky; Otvorená dlaň; Rozdelené palčiaky; Trojprstové (lobster); S blanami; Iné
fr: Configuration des doigts du gant: Cinq doigts; Moufle; Paume ouverte; Moufle fendue; Trois doigts (pince de homard); Palmé; Autre